# 求助陈版主，职工教育经费必须按照 8%计提吗

提问人：liuweisheng 时间：2021-07-17 08:05:07
求助陈版主，职工教育经费必须按照8%、工会经费必须按照2%计提吗，还是可以根据企业情况选择较高或较低的比例。谢谢版主解惑

回答人：chenyiwei
相关文件分别规定了职工教育经费和工会经费的计提比例。职工教育经费的计提比例对于不同类型的企业可能有所不同。无论如何，按规定比例足额计提这两项经费，并及时向税务机关缴纳工会经费，是企业的法定义务。企业不应自行选择较低的比例计提。